【裁判字號】    89,易,3515
【裁判日期】    900628
【裁判案由】    賭博
【裁判全文】
臺灣臺中地方法院刑事判決                        八十九年度易字第三五一五號
    公  訴  人  台灣台中地方法院檢察署檢察官
    被      告  甲○○
右列被告因賭博案件，經檢察官提起公訴（八十九年度偵字第五四六九號），本院判
決如左：
    主  文
甲○○在公眾得出入之場所賭博財物，處罰金參仟元，如易服勞役，以參佰元折算壹
日。
扣案之筒子麻將壹付、骰子貳拾顆及新台幣拾壹萬柒仟柒佰元沒收。
    事  實
一、甲○○於民國八十九年三月二十七日十七時二十分許，前往台中縣大里市○○路
    ○段五四九號午○○經營之大億汽車商行，由戌○○向午○○所借，並僱請巳○○擔任把風，而作為聚賭用之公眾得出入之場所，利用戌○○提供之賭具筒子麻
    將及骰子，與寅○○、己○○、酉○○、申○○、丁○○、戊○○等人賭博財物
    。賭博方式為輪流作莊，以筒子點數比大小，點數大於莊家者贏得押注金額，反
    之則押注金額歸莊家，再由贏家拿取新台幣（下同）一百元至五百元不等之金額
    ，自行放在午○○所有放置賭場之籃子內，作為抽頭金。迨至八十九年三月二十
    七日十八時許，為警在上址當場查獲，並扣得賭具筒子麻將一付、骰子二十顆、
    賭金十一萬七千七百元及午○○所有放置抽頭金之籃子一個（另查扣在場人士身
    上之現金共五十三萬四千四百元、丁○○所有ＵＮ－五四三六號自小客車上之現
    金四十萬元、大億汽車商行辦公室抽屜內之現金二十萬元、無線電二支及不詳姓
    名者所有帳單一張。同案起訴之午○○、戌○○、巳○○、寅○○、己○○、酉
    ○○、申○○、丑○○、乙○○、丙○○、辰○○、壬○○、丁○○、戊○○、
    未○○部分均已結）。
二、案經台中縣警察局霧峰分局報請台灣台中地方法院檢察署檢察官偵查起訴。
    理  由
一、右揭犯罪事實，業經被告甲○○於警訊時坦承不諱，並有當場查獲之賭具筒子麻
    將一付、骰子二十顆、賭資十一萬七千七百元及午○○所有放置抽頭金之籃子一
    個扣案可稽，而參與賭博之寅○○、己○○、酉○○、申○○、丁○○、戊○○
    、等人亦均經本院判處罰金在案，事證明確，被告在本院審理時翻異前供，辯稱
    伊未參與賭博云云，無非飾卸之詞，不足採信，其犯行已堪認定。
二、核被告所為，犯刑法第二百六十六條第一項前段之普通賭博罪。爰審酌被告犯罪
    動機、目的、手段、所生危害及犯罪後態度等一切情狀，處以如主文所示之刑，
    並諭知易服勞役之折算標準。扣案之賭具筒子麻將一付、骰子二十顆及賭金十一
    萬七千七百元，係當場賭博之器具及在賭檯之財物，應依刑法第二百六十六條第
    二項諭知沒收，至於在大億汽車商行辦公室抽屜內查獲之現金二十萬元、同案被
    告丁○○所有ＵＮ－五四三六號自小客車上查獲之現金四十萬元、同案被告丁○○、戊○○、午○○、戌○○、寅○○、乙○○、巳○○、丙○○、壬○○、己○○、酉○○、申○○及被告暨其他未經起訴之在場人庚○○、癸○○、子○○
    、卯○○、辛○○身上查獲之現金共五十三萬四千四百元（其中在被告身上查獲
    現金六萬元），並非在賭檯或兌換籌碼處之財物，且不能證明係供犯罪所用或因
    犯罪所得之物，自不能予以宣告沒收，併予敘明。
據上論斷，應依刑事訴訟法第二百九十九條第一項前段、刑法第二百六十六條第一項
前段、第二項、第四十二條第二項、罰金罰鍰提高標準條例第一條前段、第二條，判
決如主文。
中  華      民      國      九十      年      六      月  二十八    日
                                        法  官  鍾  堯  航
右正本證明與原本無異。
如不服本判決，應於送達後十日內向本院提出上訴狀（須附繕本），上訴於台灣高等
法院台中分院。
                                        書記官
中      華      民      國      九十      年      六      月  二十八    日
附錄論罪科刑法條
刑法第二百六十六條第一項前段：
在公共場所或公眾得出入之場所賭博財物者，處一千元以下罰金。


司法院資訊處製作；財團法人民間司法改革基金會備份。
